【裁判字號】    98,審易,127
【裁判日期】    980428
【裁判案由】    竊盜
【裁判全文】
臺灣新竹地方法院刑事判決             98年度審易字第127號
公  訴  人  臺灣新竹地方法院檢察署檢察官
被      告  甲○○
                    （另案現在臺灣臺中監獄苗栗分監執行中
上列被告因竊盜案件，經檢察官提起公訴（98年度偵字第912 號
），經被告於本院準備程序中，就被訴事實為有罪之陳述，經告
知被告簡式審判程序之旨，並聽取檢察官、被告之意見後，經本
院進行簡式審判程序，本院判決如下：
    主    文
甲○○犯攜帶兇器踰越安全設備竊盜罪，累犯，處有期徒刑拾月
。
    犯罪事實
一、甲○○前於民國92年間，因施用毒品案件，經臺灣苗栗地方
    法院於93年3 月4 日以93年度易字第44號判決判處有期徒刑
    10月，於94年2 月20日縮短刑期執行完畢；又於93年間，因
    施用毒品案件，經臺灣苗栗地方法院於94年1 月13日以93年
    度易字第707 號判決判處有期徒刑1 年；另於93年間，因施
    用毒品案件，經臺灣苗栗地方法院於94年1 月6 日以93年度
    訴字第426 號判決判處有期徒刑10月確定，前開2 罪經定應
    執行有期徒刑1 年9 月(甲)；再於94年間，因施用第一、二級
    毒品案件，經臺灣苗栗地方法院於94年8 月17日以94年度訴
    字第280 號判決分別判處有期徒刑1 年2 月、1 年；又於94
    年間，因竊盜案件，經臺灣苗栗地方法院於94年10月18日以
    94 年 度易字第659 號判決判處有期徒刑8 月，前開3 罪均
    經減刑後，定應執行有期徒刑1 年3 月(乙)，前開(甲)(乙)二案經
    接續執行後，於96年11月30日縮短刑期假釋付保護管束出監
    ，縮刑期滿日為97年4 月2 日；嗣因撤銷假釋，原應執行殘
    刑4 月又3 日，惟前開(甲)之部分經減刑後定應執行有期徒刑
    10月又15日(丙)，而甲○○於假釋前已實際執行有期徒刑2 年
    6 月又4 日，已超過(乙)(丙)合併應執行之有期徒刑2 年1 月又
    15日 ，故以已執行完畢論，無庸執行殘刑。
二、詎甲○○仍不知悔改，基於意圖為自己不法所有之犯意，於
    97年12月5 日下午3 時30分許，途經乙○○位在新竹縣峨嵋
    村峨嵋10之1 號之住處前，見乙○○住家2 樓後側，作為安
    全設備之窗戶並未上鎖，認有機可乘，即從乙○○住處後方
    攀至2 樓後，踰越窗戶侵入屋內（甲○○所涉侵入住宅部分
    ，未據告訴），在2 樓房間之衣櫃內，竊取原置於小豬撲滿
    內之硬幣約新臺幣（下同）3,000 元得手後，復接續持原置
    於房間內客觀上足以對人之生命、身體之安全構成威脅，具
    有危險性而屬兇器之剪刀1 支，至乙○○住處之1 樓，以上
    開所持之剪刀1 支破壞1 樓客廳書桌抽屜的鎖（毀損部分，
    未據告訴），竊取放置在書桌抽屜內之金戒指5 個、耳環1
    副、項鍊金牌1 面得手，並將所持之剪刀留在現場後逃離該
    處，嗣將所竊得之上開金飾物品變賣後得款約2 、3 萬元，
    與前上竊得之現金均為己花用殆盡。案經新竹縣政府警察局
    竹東分局鑑識人員到場採證，在乙○○之住處內採取可疑指
    紋，送至內政部警政署刑事警察局檢驗比對，發現與甲○○
    指紋卡之右環、右中、左環、左拇指指紋相符，始查悉上情
    。
三、案經新竹縣政府警察局竹東分局報告臺灣新竹地方法院檢察
    署檢察官偵查起訴。
    理    由
一、程序部分：
    按除被告所犯為死刑、無期徒刑、最輕本刑為3 年以上有期
    徒刑之罪或高等法院管轄第一審案件者外，於前條第1 項程
    序進行中，被告先就被訴事實為有罪之陳述時，審判長得告
    知被告簡式審判程序之旨，並聽取當事人、代理人、辯護人
    及輔佐人之意見後，裁定進行簡式審判程序，刑事訴訟法第
    273條之1第1 項定有明文。本件被告甲○○所犯係死刑、無
    期徒刑、最輕本刑為3 年以上有期徒刑以外之罪，其於準備
    程序中就被訴事實為有罪之陳述，經告知簡式審判程序之旨
    ，並聽取公訴人及被告甲○○之意見後，本院認為適宜進行
    簡式審判程序，合先敘明。
二、認定被告甲○○犯行所憑之各項證據：
    訊據被告甲○○對於上開犯行，迭於警詢、偵查及本院準備
    、簡式審判程序時均坦承不諱。其稱：伊於97年12月5 日下
    午3 時30分，因行經被害人乙○○位在新竹縣峨嵋村峨嵋10
    之1 號之住處前，見被害人乙○○住家2 樓後側的窗戶並未
    上鎖，，即該住處後方攀至2 樓後，爬過窗戶侵入屋內，伊
    在2 樓房間之衣櫃內，竊取原置於小豬撲滿內之硬幣約3,00
    0 元，又拿了放在2 樓房間的剪刀至該住處之1 樓，以剪刀
    破壞該住處1 樓客廳書桌抽屜的鎖後，竊取放置在書桌抽屜
    內之金戒指5 個、耳環1 副、項鍊金牌1 面，並將所持之剪
    刀留在現場後逃離該處，伊嗣後將所竊得之上開金飾物品變
    賣後得款約2 、3 萬元，與前上竊得之現金均花光了等語（
    見偵查卷第6 、7 、79、80頁，本院卷第52頁），此外，復
    有：
（一）被害人乙○○於警詢中指述稱：他於97年12月5 日下午3
      時30分左右，聽他媽媽說有聽到巨響，起床查看後，發現
      大門沒有關，1 樓的書桌抽屜的2 個鎖也被撬開來，裡面
      所放置之金戒子5 個、耳環1 對、項鍊金牌1 個遭竊取及
      他弟弟2 樓房間凌亂，小豬撲滿裡的硬幣約3,000 元也遭
      竊，損失約7 萬3,000 元左右等語（見偵查卷第9 、10、
      87、88 頁）。
（二）新竹縣政府警察局竹東分局97年12月5 日下午4 時許竊案
      現場勘察通報單、勘察採證同意書、證物清單各1 份及現
      場勘察照片88張、內政部警政署刑事警察局97年12月22日
      刑紋字第0970191378號鑑驗書1 份：在被害人乙○○家中
      所採集之指紋，經以指紋特微比對法、指紋電腦比對法鑑
      定後，分別與被告甲○○指紋卡之右環、右中、左環、左
      拇指之指紋相符（見偵查卷第14至18、34至77頁）。
（三）綜上，本件事證業臻明確，被告甲○○上揭犯行至堪認定
      ，應依法予以論科。
三、論罪科刑：
（一）論罪：核被告甲○○踰越被害人乙○○住處2 樓之窗戶後
      ，竊取原置於被害人乙○○住處2 樓房間衣櫃內小豬撲滿
      內之現金3,000 元後，持2 樓房間內之剪刀，至被害人乙
      ○○住處1 樓之客廳，以上開剪刀破壞客廳書桌之抽屜後
      ，竊取放置在書桌抽屜內之金戒指5 個、耳環1 副、項鍊
      金牌1 面之犯行，係犯刑法第321 條第1 項第2 款、第3
      款之踰越安全設備攜帶兇器之加重竊盜罪。且被告甲○○
      在被害人乙○○住處1 、2 樓所為之2 次竊盜犯行，時間
      緊接，方法相同，依最高法院86年臺上字第3295號判例意
      旨，數行為於同時同地或密切接近之時地實施，侵害同一
      之法益，各行為之獨立性極為薄弱，依一般社會健全觀念
      ，在時間差距上，難以強行分開，在刑法評價上，以視為
      數個舉動之接續施行，合為包括之一行為予以評價，較為
      合理，即透過對於同一法益之同種類侵害行為繼續不間斷
      之實行，業已稀釋個別行為之獨立性，致使刑法評價時將
      之視為單一、整體之犯罪行為，而應論以接續犯。
（二）累犯：被告甲○○有犯罪事實欄所載構成累犯之前案紀錄
      ，有臺灣高等法院被告前案紀錄表、臺灣新竹地方法院檢
      察署刑案資料查註紀錄表各1 份在卷可稽，其前受有期徒
      刑執行完畢，於5 年以內故意再犯本件最重本刑為有期徒
      刑以上之罪，為累犯，應依刑法第47條第1 項之規定加重
      其刑。
（三）量刑：爰審酌被告甲○○有上開前案紀錄，有臺灣高等法
      院前案紀錄表1 份附卷可據，足徵其素行非佳，未見悔改
      ，又其年輕力壯，竟不思守法自制，循正當途徑獲取所需
      ，反恣意竊取他人財物，危害社會治安與他人財產安全，
      守法意識薄弱，惟幸被告甲○○犯後坦承犯行不諱，態度
      尚可，惟所竊得之物品，均遭被告甲○○變賣後與竊得之
      現金花用殆盡，並同時考量其犯罪動機、手段、所生危害
      等一切情狀，爰量處如主文所示之刑，以資懲儆。
（四）不另為沒收諭知之敘明：被告甲○○所有供本案加重竊盜
      犯罪所用之剪刀1 支，雖係被告甲○○持以為本案犯罪所
      用之物，然該支剪刀係被害人乙○○家中所有之物品，此
      據被告甲○○陳述明確（見本院卷第52頁背面），自非被
      告甲○○所有之物，爰不另為沒收之諭知。
據上論斷，應依刑事訴訟法第273條之1 第1項、第299條第1項前
段，刑法第321 條第1 項第2 款、第3 款、第47條第1 項，判決
如主文。
本案經檢察官王唯怡到庭執行職務。
中    華    民    國    98    年    4     月    28    日
                  臺灣新竹地方法院刑事第九庭
                              法  官  劉兆菊
以上正本證明與原本無異。
如不服本判決應於收受本判決後10日內向本院提出上訴書狀，上
訴書狀應敘述具體理由。上訴書狀未敘述上訴理由者，應於上訴
期間屆滿後20日內補提理由書狀於本院「切勿逕送上級法院」。
                              書記官  林兆嘉
中    華    民    國    98    年    4     月    28    日
附錄本案論罪科刑法條：
中華民國刑法第321條
（加重竊盜罪）
犯竊盜罪而有左列情形之一者，處5月以上、5年以下有期徒刑：
一、於夜間侵入住宅或有人居住之建築物、船艦或隱匿其內而犯
    之者。
二、毀越門扇、牆垣或其他安全設備而犯之者。
三、攜帶兇器而犯之者。
四、結夥三人以上而犯之者。
五、乘火災、水災或其他災害之際而犯之者。
六、在車站或埠頭而犯之者。
前項之未遂犯罰之。


司法院資訊處製作；財團法人民間司法改革基金會備份。
